Images des répertoires du notaire Pierre I Huart pour l'étude X
Archives nationales de France
Images des répertoires du notaire Pierre I Huart pour l'étude X
janvier 1606 - décembre 1642
MC/ET/X/1 - MC/ET/X/89
Etude X; Huart, Pierre I
86 extraits de registres
Archives nationales de France
Minutes et répertoires: la loi 2008-696 du 15 juillet 2008 relative aux archives a fixé à 75 ans à compter de la date de l'acte, ou à 25 ans à compter de la date du décès de l'intéressé si ce délai est plus bref, le délai de communication des minutes et répertoires des notaires; ce délai est porté à 100 ans à compter de la date de l'acte si le document se rapporte à un mineur (code du Patrimoine, articles L213-2, 4e d et 5e).
Autres documents de l'étude (dossiers de clients, comptabilité...): s'agissant d'archives privées, ces documents sont communicables selon les modalités fixées par le déposant ou le donateur.
Certains documents ne sont pas accessibles sous leur forme originale en raison de leur mauvais état de conservation.
Registres entrés aux Archives nationales en 1935.
Des feuillets avec une table alphabétique par nom des clients sont insérés au début de chaque registre des minutes entre MC/ET/X/1 et MC/ET/X/89.
Le notaire Martin II Haguenier a signé en premier concuremment avec Pierre I Huart.
Images des répertoires de l’étude X
Archives de l'étude X
répertoire d'officier public ministériel
- Table alphabétique des clients pour la période de janvier 1601 à mars 1606, janvier 1601 - mars 1606; MC/ET/X/1; Répertoire de 4 feuillets.
  répertoire
  - Table alphabétique des clients pour la période de janvier 1601 à mars 1606, janvier 1601 - mars 1606; 4 feuillets insérés en tête du registre des minutes.
- Table alphabétique des clients pour la période de avril à juin 1606, avril - juin 1606; MC/ET/X/2; Répertoire de 4 feuillets.
  - Table alphabétique des clients pour la période de avril à juin 1606, avril - juin 1606; 4 feuillets insérés en tête du registre des minutes.
- Table alphabétique des clients pour la période de juillet à septembre 1606, juillet - septembre 1606; MC/ET/X/3; Répertoire de 5 feuillets.
  - Table alphabétique des clients pour la période de juillet à septembre 1606, juillet - septembre 1606; 5 feuillets insérés en tête du registre des minutes. Le document comporte des cernes.
- Table alphabétique des clients pour la période de janvier à mars 1607, janvier - mars 1607; MC/ET/X/4; Répertoire de 4 feuillets.
  - Table alphabétique des clients pour la période de janvier à mars 1607, janvier - mars 1607; 4 feuillets insérés en tête du registre des minutes. Document très détérioré: une grande partie est en déficit.
- Table alphabétique des clients pour la période de avril à juin 1607, avril - juin 1607; MC/ET/X/5; Répertoire de 4 feuillets.
  - Table alphabétique des clients pour la période de avril à juin 1607, avril - juin 1607; 4 feuillets insérés en tête du registre des minutes. Quelques lacunes en marge.
- Table alphabétique des clients pour la période de juillet à septembre 1607, juillet - septembre 1607; MC/ET/X/6; Répertoire de 4 feuillets.
  - Table alphabétique des clients pour la période de juillet à septembre 1607, juillet - septembre 1607; 4 feuillets insérés en tête du registre des minutes. Quelques lacunes en marge.
- Table alphabétique des clients pour la période de octobre à décembre 1607, octobre - décembre 1607; MC/ET/X/7; Répertoire de 4 feuillets.
  - Table alphabétique des clients pour la période de octobre à décembre 1607, octobre - décembre 1607; 4 feuillets insérés en tête du registre des minutes. Quelques lacunes en marge.
- Table alphabétique des clients pour la période de avril à juin 1608, avril - juin 1608; MC/ET/X/8; Répertoire de 5 feuillets.
  - Table alphabétique des clients pour la période de avril à juin 1608, avril - juin 1608; 5 feuillets insérés en tête du registre des minutes. Document détérioré: une partie du texte est diluée.
- Table alphabétique des clients pour la période de avril à juin 1609, avril - juin 1609; MC/ET/X/9; Répertoire de 5 feuillets.
  - Table alphabétique des clients pour la période de avril à juin 1609, avril - juin 1609; 5 feuillets insérés en tête du registre des minutes. Quelques lacunes.
- Table alphabétique des clients pour la période de juillet à septembre 1609, juillet - septembre 1609; MC/ET/X/10; Répertoire de 5 feuillets.
  - Table alphabétique des clients pour la période de juillet à septembre 1609, juillet - septembre 1609; 5 feuillets insérés en tête du registre des minutes. Quelques lacunes.
- Table alphabétique des clients pour la période de octobre à décembre 1609, octobre - décembre 1609; MC/ET/X/11; Répertoire de 5 feuillets.
  - Table alphabétique des clients pour la période de octobre à décembre 1609, octobre - décembre 1609; 5 feuillets insérés en tête du registre des minutes. Quelques lacunes.
- Table alphabétique des clients pour la période de janvier à mars 1610, janvier - mars 1610; MC/ET/X/12; Répertoire de 5 feuillets.
  - Table alphabétique des clients pour la période de janvier à mars 1610, janvier - mars 1610; 5 feuillets insérés en tête du registre des minutes.
- Table alphabétique des clients pour la période de avril à juin 1610, avril - juin 1610; MC/ET/X/13; Répertoire de 5 feuillets.
  - Table alphabétique des clients pour la période de avril à juin 1610, avril - juin 1610; 5 feuillets insérés en tête du registre des minutes.
- Table alphabétique des clients pour la période de juillet à septembre 1610, juillet - septembre 1610; MC/ET/X/14; Répertoire de 5 feuillets.
  - Table alphabétique des clients pour la période de juillet à septembre 1610, juillet - septembre 1610; 5 feuillets insérés en tête du registre des minutes.
- Table alphabétique des clients pour la période de octobre à décembre 1610, octobre - décembre 1610; MC/ET/X/15; Répertoire de 5 feuillets.
  - Table alphabétique des clients pour la période de octobre à décembre 1610, octobre - décembre 1610; 5 feuillets insérés en tête du registre des minutes. Des lacunes dans les 3 premiers feuillets.
- Table alphabétique des clients pour la période de janvier à mars 1611, janvier - mars 1611; MC/ET/X/16; Répertoire de 5 feuillets.
  - Table alphabétique des clients pour la période de janvier à mars 1611, janvier - mars 1611; 5 feuillets insérés en tête du registre des minutes. Des lacunes à la lettre B.
- Table alphabétique des clients pour la période de avril à juin 1611, avril - juin 1611; MC/ET/X/17; Répertoire de 5 feuillets.
  - Table alphabétique des clients pour la période de avril à juin 1611, avril - juin 1611; 5 feuillets insérés en tête du registre des minutes.
- Table alphabétique des clients pour la période de janvier à mars 1612, janvier - mars 1612; MC/ET/X/18; Répertoire de 5 feuillets.
  - Table alphabétique des clients pour la période de janvier à mars 1612, janvier - mars 1612; 5 feuillets insérés en tête du registre des minutes.
- Table alphabétique des clients pour la période de juillet à septembre 1612, juillet - septembre 1612; MC/ET/X/19; Répertoire de 5 feuillets.
  - Table alphabétique des clients pour la période de juillet à septembre 1612, juillet - septembre 1612; 5 feuillets insérés en tête du registre des minutes.
- Table alphabétique des clients pour la période de octobre à décembre 1612, octobre - décembre 1612; MC/ET/X/20; Répertoire de 5 feuillets.
  - Table alphabétique des clients pour la période de octobre à décembre 1612, octobre - décembre 1612; 5 feuillets insérés en tête du registre des minutes.
- Table alphabétique des clients pour la période de janvier à mars 1613, janvier - mars 1613; MC/ET/X/21; Répertoire de 5 feuillets.
  - Table alphabétique des clients pour la période de janvier à mars 1613, janvier - mars 1613; 5 feuillets insérés en tête du registre des minutes.
- Table alphabétique des clients pour la période de avril à juin 1613, avril - juin 1613; MC/ET/X/22; Répertoire de 6 feuillets.
  - Table alphabétique des clients pour la période de avril à juin 1613, avril - juin 1613; 6 feuillets insérés en tête du registre des minutes.
- Table alphabétique des clients pour la période de juillet à septembre 1613, juillet - septembre 1613; MC/ET/X/23; Répertoire de 8 feuillets.
  - Table alphabétique des clients pour la période de juillet à septembre 1613, juillet - septembre 1613; 8 feuillets insérés en tête du registre des minutes.
- Table alphabétique des clients pour la période de octobre à décembre 1613, octobre - décembre 1613; MC/ET/X/24; Répertoire de 10 feuillets.
  - Table alphabétique des clients pour la période de octobre à décembre 1613, octobre - décembre 1613; 10 feuillets insérés en tête du registre des minutes. Document détérioré: il manque une partie.
- Table alphabétique des clients pour la période de janvier à mars 1615, janvier - mars 1615; MC/ET/X/26; Répertoire de 3 feuillets.
  - Table alphabétique des clients pour la période de janvier à mars 1615, janvier - mars 1615; 3 feuillets insérés en tête du registre des minutes. Quelques lacunes.
- Table alphabétique des clients pour la période de juillet à septembre 1615, juillet - septembre 1615; MC/ET/X/27; Répertoire de 3 feuillets.
  - Table alphabétique des clients pour la période de juillet à septembre 1615, juillet - septembre 1615; 3 feuillets insérés en tête du registre des minutes. Quelques lacunes.
- Table alphabétique des clients pour la période de octobre à décembre 1615, octobre - décembre 1615; MC/ET/X/28; Répertoire de 3 feuillets.
  - Table alphabétique des clients pour la période de octobre à décembre 1615, octobre - décembre 1615; 3 feuillets insérés en tête du registre des minutes. Documents en partie détérioré.
- Table alphabétique des clients pour la période de janvier à mars 1616, janvier - mars 1616; MC/ET/X/29/A; Répertoire de 3 feuillets.
  - Table alphabétique des clients pour la période de janvier à mars 1616, janvier - mars 1616; 3 feuillets insérés en tête du registre des minutes.
- Table alphabétique des clients pour la période de avril à juin 1616, avril - juin 1616; MC/ET/X/29/B; Répertoire de 3 feuillets.
  - Table alphabétique des clients pour la période de avril à juin 1616, avril - juin 1616; 3 feuillets insérés en tête du registre des minutes.
- Table alphabétique des clients pour la période de juillet à septembre 1616, juillet - septembre 1616; MC/ET/X/30; Répertoire de 3 feuillets.
  - Table alphabétique des clients pour la période de juillet à septembre 1616, juillet - septembre 1616; 3 feuillets insérés en tête du registre des minutes.
- Table alphabétique des clients pour la période de octobre à décembre 1616, octobre - décembre 1616; MC/ET/X/31; Répertoire de 3 feuillets.
  - Table alphabétique des clients pour la période de octobre à décembre 1616, octobre - décembre 1616; 3 feuillets insérés en tête du registre des minutes.
- Table alphabétique des clients pour la période de avril à juin 1617, avril - juin 1617; MC/ET/X/32; Répertoire de 3 feuillets.
  - Table alphabétique des clients pour la période de avril à juin 1617, avril - juin 1617; 3 feuillets insérés en tête du registre des minutes.
- Table alphabétique des clients pour la période de octobre à décembre 1617, octobre - décembre 1617; MC/ET/X/33; Répertoire de 3 feuillets.
  - Table alphabétique des clients pour la période de octobre à décembre 1617, octobre - décembre 1617; 3 feuillets insérés en tête du registre des minutes.
- Table alphabétique des clients pour la période de avril à juin 1618, avril - juin 1618; MC/ET/X/35; Répertoire de 3 feuillets.
  - Table alphabétique des clients pour la période de avril à juin 1618, avril - juin 1618; 3 feuillets insérés en tête du registre des minutes.
- Table alphabétique des clients pour la période de janvier à mars 1619, janvier - mars 1619; MC/ET/X/37; Répertoire de 3 feuillets.
  - Table alphabétique des clients pour la période de janvier à mars 1619, janvier - mars 1619; 3 feuillets insérés en tête du registre des minutes.
- Table alphabétique des clients pour la période de avril à juin 1619, avril - juin 1619; MC/ET/X/38; Répertoire de 3 feuillets.
  - Table alphabétique des clients pour la période de avril à juin 1619, avril - juin 1619; 3 feuillets insérés en tête du registre des minutes.
- Table alphabétique des clients pour la période de juillet à septembre 1619, juillet - septembre 1619; MC/ET/X/39; Répertoire de 3 feuillets.
  - Table alphabétique des clients pour la période de juillet à septembre 1619, juillet - septembre 1619; 3 feuillets insérés en tête du registre des minutes.
- Table alphabétique des clients pour la période de octobre à décembre 1619, octobre - décembre 1619; MC/ET/X/40; Répertoire de 3 feuillets.
  - Table alphabétique des clients pour la période de octobre à décembre 1619, octobre - décembre 1619; 3 feuillets insérés en tête du registre des minutes. Quelques lacunes.
- Table alphabétique des clients pour la période de janvier à mars 1620, janvier - mars 1620; MC/ET/X/41; Répertoire de 3 feuillets.
  - Table alphabétique des clients pour la période de janvier à mars 1620, janvier - mars 1620; 3 feuillets insérés en tête du registre des minutes.
- Table alphabétique des clients pour la période de avril à juin 1620, avril - juin 1620; MC/ET/X/42; Répertoire de 3 feuillets.
  - Table alphabétique des clients pour la période de avril à juin 1620, avril - juin 1620; 3 feuillets insérés en tête du registre des minutes.
- Table alphabétique des clients pour la période de juillet à septembre 1620, juillet - septembre 1620; MC/ET/X/43; Répertoire de 3 feuillets.
  - Table alphabétique des clients pour la période de juillet à septembre 1620, juillet - septembre 1620; 3 feuillets insérés en tête du registre des minutes.
- Table alphabétique des clients pour la période de juillet à septembre 1621, juillet - septembre 1621; MC/ET/X/44; Répertoire de 3 feuillets.
  - Table alphabétique des clients pour la période de juillet à septembre 1621, juillet - septembre 1621; 3 feuillets insérés en tête du registre des minutes.
- Table alphabétique des clients pour la période de octobre à décembre 1621, octobre - décembre 1621; MC/ET/X/45; Répertoire de 3 feuillets.
  - Table alphabétique des clients pour la période de octobre à décembre 1621, octobre - décembre 1621; 3 feuillets insérés en tête du registre des minutes. Document détérioré présentant des lacunes, notamment à la lettre C.
- Table alphabétique des clients pour la période de avril à juin 1622, avril - juin 1622; MC/ET/X/46; Répertoire de 3 feuillets.
  - Table alphabétique des clients pour la période de avril à juin 1622, avril - juin 1622; 3 feuillets insérés en tête du registre des minutes.
- Table alphabétique des clients pour la période de juillet à septembre 1622, juillet - septembre 1622; MC/ET/X/47; Répertoire de 3 feuillets.
  - Table alphabétique des clients pour la période de juillet à septembre 1622, juillet - septembre 1622; 3 feuillets insérés en tête du registre des minutes. Document en partie détérioré présentant des lacunes.
- Table alphabétique des clients pour la période de octobre à décembre 1622, octobre - décembre 1622; MC/ET/X/48; Répertoire de 3 feuillets.
  - Table alphabétique des clients pour la période de octobre à décembre 1622, octobre - décembre 1622; 3 feuillets insérés en tête du registre des minutes.
- Table alphabétique des clients pour la période de janvier à mars 1623, janvier - mars 1623; MC/ET/X/49; Répertoire de 3 feuillets.
  - Table alphabétique des clients pour la période de janvier à mars 1623, janvier - mars 1623; 3 feuillets insérés en tête du registre des minutes. Document très détérioré, une partie manque.
- Table alphabétique des clients pour la période de avril à juin 1623, avril - juin 1623; MC/ET/X/50; Répertoire de 3 feuillets.
  - Table alphabétique des clients pour la période de avril à juin 1623, avril - juin 1623; 3 feuillets insérés en tête du registre des minutes. Document très détérioré, une partie manque.
- Table alphabétique des clients pour la période de juillet à septembre 1623, juillet - septembre 1623; MC/ET/X/51; Répertoire de 3 feuillets.
  - Table alphabétique des clients pour la période de juillet à septembre 1623, juillet - septembre 1623; 3 feuillets insérés en tête du registre des minutes.
- Table alphabétique des clients pour la période de avril à juin 1624, avril - juin 1624; MC/ET/X/53; Répertoire de 4 feuillets.
  - Table alphabétique des clients pour la période de avril à juin 1624, avril - juin 1624; 4 feuillets insérés en tête du registre des minutes.
- Table alphabétique des clients pour la période de juillet à septembre 1624, juillet - septembre 1624; MC/ET/X/54; Répertoire de 4 feuillets.
  - Table alphabétique des clients pour la période de juillet à septembre 1624, juillet - septembre 1624; 4 feuillets insérés en tête du registre des minutes.
- Table alphabétique des clients pour la période de janvier à mars 1625, janvier - mars 1625; MC/ET/X/55; Répertoire de 4 feuillets.
  - Table alphabétique des clients pour la période de janvier à mars 1625, janvier - mars 1625; 4 feuillets insérés en tête du registre des minutes. Document détérioré: une partie manque.
- Table alphabétique des clients pour la période de avril à juin 1625, avril - juin 1625; MC/ET/X/56/A; Répertoire de 4 feuillets.
  - Table alphabétique des clients pour la période de avril à juin 1625, avril - juin 1625; 4 feuillets insérés en tête du registre des minutes.
- Table alphabétique des clients pour la période de juillet à septembre 1625, juillet - septembre 1625; MC/ET/X/56/B; Répertoire de 4 feuillets.
  - Table alphabétique des clients pour la période de juillet à septembre 1625, juillet - septembre 1625; 4 feuillets insérés en tête du registre des minutes.
- Table alphabétique des clients pour la période de octobre à décembre 1625, octobre - décembre 1625; MC/ET/X/57; Répertoire de 4 feuillets.
  - Table alphabétique des clients pour la période de octobre à décembre 1625, octobre - décembre 1625; 4 feuillets insérés en tête du registre des minutes. Document détérioré, une partie manque.
- Table alphabétique des clients pour la période de avril à juin 1626, avril - juin 1626; MC/ET/X/58; Répertoire de 3 feuillets.
  - Table alphabétique des clients pour la période de avril à juin 1626, avril - juin 1626; 3 feuillets insérés en tête du registre des minutes.
- Table alphabétique des clients pour la période de juillet à septembre 1626, juillet - septembre 1626; MC/ET/X/59; Répertoire de 3 feuillets.
  - Table alphabétique des clients pour la période de juillet à septembre 1626, juillet - septembre 1626; 3 feuillets insérés en tête du registre des minutes.
- Table alphabétique des clients pour la période de octobre à décembre 1626, octobre - décembre 1626; MC/ET/X/60; Répertoire de 3 feuillets.
  - Table alphabétique des clients pour la période de octobre à décembre 1626, octobre - décembre 1626; 3 feuillets insérés en tête du registre des minutes.
- Table alphabétique des clients pour la période de juillet à septembre 1627, juillet - septembre 1627; MC/ET/X/61; Répertoire de 3 feuillets.
  - Table alphabétique des clients pour la période de juillet à septembre 1627, juillet - septembre 1627; 3 feuillets insérés en tête du registre des minutes.
- Table alphabétique des clients pour la période de octobre à décembre 1627, octobre - décembre 1627; MC/ET/X/62; Répertoire de 3 feuillets.
  - Table alphabétique des clients pour la période de octobre à décembre 1627, octobre - décembre 1627; 3 feuillets insérés en tête du registre des minutes.
- Table alphabétique des clients pour la période de janvier à mars 1628, janvier - mars 1628; MC/ET/X/63; Répertoire de 4 feuillets.
  - Table alphabétique des clients pour la période de janvier à mars 1628, janvier - mars 1628; 4 feuillets insérés en tête du registre des minutes.
- Table alphabétique des clients pour la période de avril à juin 1628, avril - juin 1628; MC/ET/X/64; Répertoire de 4 feuillets.
  - Table alphabétique des clients pour la période de avril à juin 1628, avril - juin 1628; 4 feuillets insérés en tête du registre des minutes.
- Table alphabétique des clients pour la période de juillet à septembre 1628, juillet - septembre 1628; MC/ET/X/65; Répertoire de 4 feuillets.
  - Table alphabétique des clients pour la période de juillet à septembre 1628, juillet - septembre 1628; 4 feuillets insérés en tête du registre des minutes. Document présentant des lacunes en marge.
- Table alphabétique des clients pour la période de octobre à décembre 1628, octobre - décembre 1628; MC/ET/X/66; Répertoire de 4 feuillets.
  - Table alphabétique des clients pour la période de octobre à décembre 1628, octobre - décembre 1628; 4 feuillets insérés en tête du registre des minutes.
- Table alphabétique des clients pour la période de avril à juin 1629, avril - juin 1629; MC/ET/X/68/A; Répertoire de 4 feuillets.
  - Table alphabétique des clients pour la période de avril à juin 1629, avril - juin 1629; 4 feuillets insérés en tête du registre des minutes.
- Table alphabétique des clients pour la période de juillet à septembre 1629, juillet - septembre 1629; MC/ET/X/68/B; Répertoire de 4 feuillets.
  - Table alphabétique des clients pour la période de juillet à septembre 1629, juillet - septembre 1629; 4 feuillets insérés en tête du registre des minutes.
- Table alphabétique des clients pour la période de octobre à décembre 1629, octobre - décembre 1629; MC/ET/X/69; Répertoire de 4 feuillets.
  - Table alphabétique des clients pour la période de octobre à décembre 1629, octobre - décembre 1629; 4 feuillets insérés en tête du registre des minutes.
- Table alphabétique des clients pour la période de janvier à mars 1631, janvier - mars 1631; MC/ET/X/70; Répertoire de 4 feuillets.
  - Table alphabétique des clients pour la période de janvier à mars 1631, janvier - mars 1631; 4 feuillets insérés en tête du registre des minutes. Quelques lacunes en marge.
- Table alphabétique des clients pour la période de juillet à septembre 1631, juillet - septembre 1631; MC/ET/X/71; Répertoire de 4 feuillets.
  - Table alphabétique des clients pour la période de juillet à septembre 1631, juillet - septembre 1631; 4 feuillets insérés en tête du registre des minutes.
- Table alphabétique des clients pour la période de octobre à décembre 1631, octobre - décembre 1631; MC/ET/X/72; Répertoire de 4 feuillets.
  - Table alphabétique des clients pour la période de octobre à décembre 1631, octobre - décembre 1631; 4 feuillets insérés en tête du registre des minutes.
- Table alphabétique des clients pour la période de janvier à mars 1632, janvier - mars 1632; MC/ET/X/73; Répertoire de 4 feuillets.
  - Table alphabétique des clients pour la période de janvier à mars 1632, janvier - mars 1632; 4 feuillets insérés en tête du registre des minutes. Quelques lacunes en bas des feuillets.
- Table alphabétique des clients pour la période de avril à juin 1632, avril - juin 1632; MC/ET/X/74; Répertoire de 4 feuillets.
  - Table alphabétique des clients pour la période de avril à juin 1632, avril - juin 1632; 4 feuillets insérés en tête du registre des minutes. Le document comporte des cernes.
- Table alphabétique des clients pour la période de janvier à mars 1634, janvier - mars 1634; MC/ET/X/75; Répertoire de 4 feuillets.
  - Table alphabétique des clients pour la période de janvier à mars 1634, janvier - mars 1634; 4 feuillets insérés en tête du registre des minutes.
- Table alphabétique des clients pour la période de octobre à décembre 1634, octobre - décembre 1634; MC/ET/X/76; Répertoire de 4 feuillets.
  - Table alphabétique des clients pour la période de octobre à décembre 1634, octobre - décembre 1634; 4 feuillets insérés en tête du registre des minutes.
- Table alphabétique des clients pour la période de janvier à mars 1635, janvier - mars 1635; MC/ET/X/77; Répertoire de 4 feuillets.